【裁判字號】    89,訴,835
【裁判日期】    890615
【裁判案由】    清償借款
【裁判全文】
臺灣板橋地方法院民事判決  八十九年度訴字第八三五號
    原      告    第一商業銀行股份有限公司五股分行
    法定代理人    丁○○
    訴訟代理人    甲○○
    被      告    阡富鐘錶工業有限公司
                              設台北縣蘆洲市○○路五四八巷四號五樓
    兼法定代理人  己○○      .
    被      告    乙○○      住台北縣五股鄉○○路○段一一八巷一號
                  戊○○      .
                  丙○○      .
右當事人間請求清償借款事件，本院判決如左：
    主    文
原告之訴駁回。
訴訟費用由原告負擔。
    事    實
一、原告方面：
  （一）聲明：被告應連帶給付原告新台幣（下同）三百萬元，及如附表所示之利息
              與違約金。
  （二）陳述：被告阡富鐘錶工業有限公司於民國（下同）八十八年五月至九月間邀
              同被告己○○、乙○○為保證人，向原告借款十二筆，共計金額三百
              萬元，每筆金額、借款日、到期日及約定利率均如附表所示，惟該借
              款被告阡富鐘錶工業有限公司僅繳息至八十九年一月，即未再繳納，
              依約定視為全部到期，應即清償。被告戊○○、丙○○於八十四年七
              月二十七日另立保證書，就被告阡富鐘錶工業有限公司對原告所負之
              債務，以本金五百萬元為限額，負連帶保證責任，現被告阡富鐘錶工
              業有限公司所負債務在上開保證範圍內，被告戊○○、丙○○英亦應
              負連帶賠償責任，是請求如聲明。
  （三）證據：提出借據一件、約定書二件為證。
二、被告方面：
    被告阡富鐘錶工業有限公司、己○○、乙○○未於言詞辯論期日到場亦未提出書
    狀作何聲明或陳述。被告戊○○、丙○○到庭拒絕辯論。
    理    由
一、按原告之訴，依其所訴之事實，在法律上顯無理由者，法院得不經言詞辯論，逕
    以判決駁回之，民事訴訟法第二百四十九條第二項定有明文。
二、本件原告起訴主張被告阡富鐘錶工業有限公司向其借款，其中尚有新台幣三百萬
    元未清償，被告己○○、乙○○、戊○○、丙○○為被告阡富鐘錶工業有限公司
    之連帶保證人，是訴請被告向原告連帶給付上開欠款及約定利息、違約金，固據
    提出借據、約定書、保證書為證。惟查，原告上開主張，無非係以原告第一商業
    銀行股份有限公司五股分公司對被告之借款返還請求權為訴訟標的，然依原告所
    提出借據觀之，本件消費借貸關係之貸與人為第一商業銀行股份有限公司，並非
    原告第一商業銀行股份有限公司五股分行，亦即本件消費借貸之法律關係存在於
    第一商業銀行股份有限公司與被告阡富鐘錶工業有限公司之間，原告僅係第一商
    業銀行股份有限公司之分公司，並非本件消費借貸法律關係之當事人，從而原告
    起訴請求被告應向為原告之分公司為給付，顯然欠缺為訴訟標的法律關係之要件
    ，原告之訴在法律上為顯無理由，爰依首揭民事訴訟法之規定，不經言詞辯論，
    逕以判決駁回之。
三、據上論斷：原告之訴為無理由，並依民事訴訟法第二百四十九條第二項、第七十
    八條，判決如主文。
中      華      民      國    八十九    年      六      月    十五      日
                                臺灣板橋地方法院民事第三庭
~B法  官  白光華
右正本證明與原本無異。
如不服本判決，應於判決送達後廿日內，向本院提出上訴狀。
中      華      民      國    八十九    年      六      月    十六      日
~B書記官  李錦輝


司法院資訊處製作；財團法人民間司法改革基金會備份。
